# LEONARDO CONTRERAS

Desarrollador de software | Desarrollador Frontend | Ingeniería Informática

### PERSONAL DETAILS

O Venezuela 5101	຺∣ 🖸 +584147594291   🖓 github.com/joseleod
inkedin com/in/leonardo-contreras-v	

# Perfil

Desarrollador frontend con dos años de experiencia destacando en la creación de soluciones web y aplicaciones móviles. Experto en Angular con Ionic, Bootstrap y Tailwind, gran experiencia en React, Nextjs, React Native y Expo a través de mi propio emprendimiento. Mi enfoque se centra en la entrega de experiencias de usuario excepcionales a través de interfaces elegantes y funcionales. Siempre ansioso por enfrentar nuevos desafíos y aprender nuevas tecnologías mientras contribuyo al desarrollo de productos innovadores.

### Experiencia

#### Frontend Developer Abr 2022 - Jun 2024, Innova Rhynno, México

Angular - Ionic - Firebase - Nodejs - Google maps - Mapbox

En Innova Rhyno, mi rol principal fue desarrollador frontend, utilizando principalmente Angular e Ionic. También contribuí al desarrollo backend con Node.js en Firebase.

Mis principales contribuciones incluyeron:

- Iniciativa y ejecución de mejoras en el diseño del sistema, adoptando principios de diseño atómico.
- Mejora significativa del rendimiento del software mediante la optimización del código y la reducción de los tiempos de carga de las consultas en hasta un 98%.
- Propuestas e integración de prácticas de CI/CD, junto con la introducción de pruebas unitarias para elevar la calidad del código y garantizar una entrega confiable del proyecto.

#### Frontend Developer Jul 2022 - Presente, Lagoon Studios, Venezuela

React - React Native - Firebase - Nodejs - SQL

En Lagoon Studios, mi emprendimiento personal, he trabajado principalmente con React y React Native, adquiriendo un profundo conocimiento de estas tecnologías y aplicando con éxito sus conceptos a mis proyectos laborales principales, mejorando significativamente la calidad de los productos que entrego. Además, he llevado a cabo proyectos que implican el manejo rápido de grandes conjuntos de datos con Firebase, y he aprovechado Jest como entorno de pruebas para garantizar la confiabilidad y calidad de la base de código. A través de Lagoon Studios, he perfeccionado mis habilidades y he aportado soluciones innovadoras al centro de mis esfuerzos profesionales.

# PRÁCTICAS

Frontend Developer Jun 2024 - Presente, **Jauria Team, Chile** Angular - Rxjs

Colaboración activa en el desarrollo de "Amipet", un proyecto chileno de gestión de información de mascotas. Mis principales contribuciones han sido:

- Mejoras en la capacidad de respuesta de las interfaces de usuario para una experiencia óptima en diferentes dispositivos.
- Implementación de la metodología Atomic Design para optimizar la estructura y escalabilidad del proyecto.

### EDUCACIÓN

Ingeniería Informática Mayo 2024 - Presente **ESLAEE, Venezuela**Online Titulación de ingeniería informática. https://eslaee.com/computacion-e-informatica/

### **HABILIDADES**

- Angular
- React
- lonic
- Nodejs
- SQL
- Zutstand
- Axios
- Redux
- Typescript

- Javascript
- RxJS
- GIT
- Github
- API REST
- Agile Methodology
- GraphQL
- Google Maps
- Mapbox

**IDIOMAS** 

Español - Nativo

Inglés - Conversacional